臺灣高等法院刑事裁定　　　　　　　　　 96年度抗字第881號
抗　告　人
即　受刑人　甲○○
上列抗告人因聲請減刑及定應執行刑案件，不服臺灣基隆地方法
院中華民國96年7月26日裁定（96年度聲減字第465號），提起抗
告，本院裁定如下
    主  文
抗告駁回。
    理  由
一、原裁定略以：抗告人即受刑人甲○○於原裁定附表所列日期
    犯如附表所列之罪，經如附表所列之法院判處如附表所列之
    刑確定在案。茲檢察官以受刑人所犯附表之犯罪，其犯罪時
    間均在民國96年4月24日以前，合於減刑條件，聲請予以減
    刑，並定其應執行之刑。經核尚無不合，應予准許，爰依中
    華民國96年罪犯減刑條例第2條第1項第3款、第8條第1項、
    第9條、第10條第2項，修正前刑法第41條第1項前段、第2項
    、第51條第5款，修正前罰金罰鍰提高標準條例第2條規定裁
    定抗告人所犯附表之罪均減刑，並其應執行刑為7月又15日
    等語。
二、抗告意旨則謂：受刑人所犯2罪之宣告刑分別為有期徒刑9月
    、6月，前經定執行刑有期徒刑為1年1月，原裁定固就宣告
    刑部分為減刑，然對於前所定之執行刑部分，卻未依刑法第
    69 條規定併減之，爰依法提告抗告，懇請就執行刑部分准
    予酌減云云。
三、本院認為：
  (一)按裁判確定前犯數罪者，併合處罰之，而數罪併罰，有2裁
    判以上者，依刑法第51條之規定，定其應執行之刑，而宣告
    多數有期徒刑，於各刑中之最長期以上，各刑合併之刑期以
    下定其刑期，刑法第50條、第51條第5款及第53條分別定有
    明文。又對於定應執行刑之案件，法院所為刑之酌定，本屬
    自由裁量事項，倘未逾法定裁量範圍（即各刑中之最長期以
    上、各刑合併之刑期以下之法定範圍內），即難謂其職權之
    行使有違誤。
  (二)查本件原裁定對於受刑人所犯2罪，減刑後合併定其應執行
    刑為7月又15日，雖與受刑人所期待之刑期未合，然對於定
    其應執行刑部分，只要在刑法第51條第5款之規定範圍內酌
    定，均不能指為違法。至於是否應酌減，酌減之刑度為何，
    皆為法官之自由裁量權，非當事人所得任意爭執。又刑法第
    69條規定有二種以上之主刑者，加減時併加減之，係指「法
    定刑」之加重減輕而言，而依減刑條例減刑，係減各罪之宣
    告刑，受刑人據以指稱於定執行刑部分亦應併同酌減云云，
    顯係誤解法律所致。原裁定既係於各宣告刑中之最長期以上
    ，各刑合併之刑期以下，定其應執行刑，尚無不合。因認本
    件抗告為無理由，應予駁回。
據上論斷，應依刑事訴訟法第412條，裁定如主文。
中　　華　　民　　國　　96　　年　　8 　　月　　31　　日
                  刑事第二庭審判長法　官  呂丹玉
                                  法　官  李麗玲
                                  法　官  林恆吉
以上正本證明與原本無異。
不得再抗告。
                                  書記官  劉文美
中　　華　　民　　國　　96　　年　　8 　　月　　31　　日
